臺灣橋頭地方法院民事裁定　　　　　　　110年度訴字第400號
上　訴　人
即　原　告　　林琇甘　
訴訟代理人　　劉建廷　
被上訴人
即　被　告　　壯觀羅馬大樓帝王區管理委員會
法定代理人　　戴玉枝　
被上訴人
即　被　告　　蕭吳秀敏
上列當事人間請求損害賠償事件，上訴人對於中華民國110年9月
17日本院110年度訴字第400號第一審判決提起上訴，本院裁定如
下：
    主  文
一、上訴人應於本裁定送達翌日起五日內，繳納第二審裁判費新
    臺幣15,195元，如未依限補正，即裁定駁回上訴。
二、上訴人應於本裁定送達翌日起十日內，具狀補正上訴理由。
    理  由
一、按提起第二審上訴，應依訴訟標的金額繳納裁判費，並以上
    訴狀表明上訴理由，民事訴訟法第77條之16第1項、第441條
    第1項第4款分別定有明文。又上訴不合程式或有其他不合法
    情形而可以補正者，原第一審法院應定期間命其補正，如不
    於期間內補正（上訴理由除外），應以裁定駁回之，此觀同
    法第442條第2項、第3項規定自明。次按以一訴主張數項標
    的者，其價額合併計算之。但所主張之數項標的互相競合或
    應為選擇者，其訴訟標的價額，應依其中價額最高者定之；
    以一訴附帶請求其孳息、損害賠償、違約金或費用者，不併
    算其價額，民事訴訟法第77條之2第1、2項分別定有明文。
二、查上訴人即原告提起上訴到院，未據繳納第二審裁判費，而
    本院為上訴人全部敗訴之判決，先、備位上訴聲明第1項均
    請求廢棄原判決，先位聲明第2項請求被上訴人壯觀羅馬大
    樓帝王區管理委員會（下稱管委會）給付上訴人新臺幣（下
    同）922,700元及自起訴狀繕本送達翌日起至清償日止，按
    年息5％計算之利息，此部分應徵第二審裁判費15,195元；
    先位聲明第3項請求管委會自109年5月起至高雄市○○區○
    ○路000號15樓之室內修繕完成之日止，按月給付上訴人3萬
    元部分，係以一訴附帶請求損害賠償，依民事訴訟法第77條
    之2第2項規定，不併算其價額。備位上訴聲明第2、3項則係
    請求被上訴人蕭吳秀敏為與管委會上開相同內容之給付。是
    因先、備位請求之訴訟標的為互相競合關係，不合併計算其
    訴訟標的價額，應以兩者較高者核定訴訟標的價額，故本件
    訴訟標的價額為922,700元，應徵第二審裁判費15,195元，
    未據上訴人繳納。茲依民事訴訟法第442條第2項前段規定，
    限上訴人於本裁定送達翌日起5日內如數向本院繳納，逾期
    未補正，即駁回其上訴。上訴人並應於如主文第二項所定期
    限補正上訴理由。
三、爰裁定如主文。
中    華    民    國   110    年    10    月    15    日
                    民事第三庭  法  官  楊捷羽
以上正本係照原本作成。
命補繳裁判費部分不得抗告；如對核定訴訟標的價額部分提起抗
告，應於裁定送達10日內向本院提出抗告狀，並繳納抗告費新臺
幣1,000元。
中    華    民    國   110    年    10    月    15    日
                                書記官  黃盈菁